【裁判字號】    92,易,799
【裁判日期】    920731
【裁判案由】    竊盜
【裁判全文】
臺灣彰化地方法院刑事判決                          九十二年度易字第七九九號
    公  訴  人  臺灣彰化地方法院檢察署檢察官
    被      告  乙○○
右列被告因竊盜案件，經檢察官提起公訴 (九十一年度偵字第六三四一號)，本院判
決如左：
    主  文
乙○○連續踰越牆垣及安全設備竊盜，於夜間侵入住宅竊盜，處有期徒刑壹年。
    事  實
一、乙○○曾因搶奪罪，經本院判處有期刑一年六月，緩刑五年確定，現尚在緩刑中
    ，仍不知警惕，因缺錢花用，竟意圖為自己不法之所有，且概括之犯意，先於民
    國九十一年七月二十日凌晨三時許，至丙○○及家人所住位於彰化縣福興鄉社尾
    村裸粿店巷六十二號住宅處，以爬過圍牆，再以手推開該處之安全設備窗戶後再
    行爬入之方式，進入屋內，竊取其內之車輛鑰匙，再至庭院處打開丙○○停置於
    該處之小貨車，竊取其內之丙○○皮夾內支票八張及現金（新台幣）一萬多元；
    續於九十一年七月二十六日凌晨二時許，以相同之方法，侵入該住宅內，竊取丙○○所有之二千多元；後於九十一年八月十三日凌晨二時許，又以相同之方法，
    侵入該處屋內，竊取丙○○所有之一千餘元。嗣於九十一年九月十三日凌晨三時
    三十分許，乙○○騎機車至上址附近，以相同方法進入前開住處，並躲藏於儲藏
    室（此部分未據告訴）伺機行竊時，為丁○○發現，而乙○○欲逃離現場時並與
    丁○○發生突衝，後經丁○○報警而當場查獲，始悉上情。
二、案經彰化縣警察局鹿港分局報告臺灣彰化地方法 院檢察 署檢察官偵查起訴。
    理  由
一、訊據被告乙○○矢口否認右揭犯行，並辯稱：伊未曾至該處竊取財物，伊被查獲
    當天伊是進去抓小狗云云。惟查：右揭事實，業據被告乙○○於警訊中，供承不
    諱，且據被害人丙○○於警訊中，指陳綦詳，而證人丁○○於偵查中並指稱：當
    天凌晨三點多在家裡一樓儲藏室有看到被告躲在那裡，被告看到伊就想要跑出去
    ，渠等二人就開始扭打，之前失竊過三次等語。再者，被告而於本院審理中，自
    承其以爬過圍牆，再以手推開該處之安全設備窗戶後再行進入之方式，進入該處
    住宅，則衡諸常情，焉有人於凌晨時分，以如此異常之方式侵入他人住宅，為所
    謂「抓小狗」之行為，是顯示被告所辯，與事實不符。另被告於偵查中，曾受不
    當取供而置辯，惟證人即警員甲○○於偵查中證稱：「（問：乙○○警局所言筆
    錄是如何製作？）我們問的時候，他就回答等語」。另證人即警員粘恒斐亦證稱
    ：「製作筆錄時有三、四個人在場，沒有人逼他承認，他當時配合度良好，也有
    承認等語」。是益徵被告求脫罪，不惜捏詞相諉。本件罪證明確，被告之犯行，
    足以認定。
二、核被告所為係犯刑法第三百二十一條第一項第一款、第二款之越牆垣、安全設備
    ，於夜間侵入住宅竊盜罪。被告先後數次犯嫌，時間緊接，觸犯構成要件相同之
    罪，顯係基於概範括犯意為之，為連續犯，應依法以一罪論，並加重其刑。爰酌
    被告有犯罪前科，且係年青力壯之人，意不思向上，連續他人財物危害國民之財
    產益，應予懲戒，及所生之危害與其於犯罪  後之態度等一切情狀，量處如主文
    所示之刑。
據上論斷，應依刑事訴訟法第二百九十九條第一項前段，刑法第五十六條、第三百二
十一條第一項第一款、第二款，判決如主文。
本案經檢察官吳芙茹到庭執行職務。
中    華    民    國    九十二    年    七        月      三十一      日
                                臺灣彰化地方法院刑事第一庭
                                    法      官  洪  志  賢
右正本證明與原本無異。
如不服本判決，應於判決送達後十日內，向本院提出上訴狀（須附繕本）。
告訴人或被害人對於判決如有不服具備理由請求檢察官上訴者，其上訴期間之計算係
以檢察官收受判決正本之日期為準。
                                    法院書記官  洪  年  慶
中    華    民    國    九十二    年    八        月      六          日
刑法第三百二十一條
犯竊盜罪而有左列情形之一者，處六月以上五年以下有期徒刑：
一、於夜間侵入住宅或有人居住之建築物、船艦或隱匿其內而犯之者。
二、毀越門扇、牆垣或其他安全設備而犯之者。
三、攜帶兇器而犯之者。
四、結夥三人以上而犯之者。
五、乘火災、水災或其他災害之際而犯之者。
六、在車站或埠頭而犯之者。
前項之未遂犯罰之。


司法院資訊處製作；財團法人民間司法改革基金會備份。
